臺灣臺北地方法院刑事判決　　　　　　　　　　　　　九十二年度訴字第六一六號
　　公　訴　人　臺灣臺北地方法院檢察署檢察官
　　被　　　告　甲○○
　　選任辯護人　羅翠慧律師
右列被告因偽造有價證券等案件，經檢察官提起公訴（九十一年度偵字第六一九八號
），本院判決如左：
    主  文
甲○○共同連續行使偽造私文書，足以生損害於他人，處有期徒刑玖月。
如附表二、三所示之物均沒收之。
    事  實
一、甲○○於民國八十九年十一月間某日起，以每月新台幣（下同）二十萬元之租金
    向「書香園股份有限公司」（下稱書香園公司）承租位於臺北市大安區○○○路
    ○段二五九號三樓之房屋，以獨資經營「小西廚義大利餐廳」（下簡稱小西廚餐
    廳），並沿用書香園公司向財團法人聯合信用卡處理中心（下稱信用卡處理中心
    ）簽約往來之帳號（特約商店代號：第0000000000號）及編號000
    00000號之信用卡電子簽帳端末機，接受客戶以信用卡簽帳之方式消費；詎
    甲○○因前揭所經營之餐廳生意欠佳，竟與姓名年籍均不詳之某成年人共同基於
    意圖為自己不法所有之概括犯意聯絡，連續於如附表一所示之時間，在上開小西
    廚餐廳內，多次由該姓名年籍不詳者將如附表二所示十九張偽造之信用卡交予甲
    ○○使用（尚乏積極證據可證明甲○○知悉係偽卡，理由詳後述），由甲○○先
    後盜刷上開信用卡計二十四次，以詐取共計六十六萬七千三百一十元之款項，惟
    僅有如附表一編號一、二、四、十、十三、十七、十九、二十、二一、二二、二
    四所示之十一次盜刷成功，其餘十三筆則因電子終端機顯示「拒絕交易」等訊息
    而未遂，甲○○於刷卡後即由該名不詳姓名年籍之人於簽帳單上偽簽如附表一所
    示「林秋宏」等人之姓名後，將上開簽帳單持以向如附表一所示之各家銀行請款
    而行使之，均足以生損害於如附表一所示之發卡銀行、原信用卡申請人及偽造之
    簽單欄內「林秋宏」等人，共計詐領二十九萬三千三百元之款項得逞。嗣因信用
    卡處理中心發覺有異而報警查獲上情。
二、案經財團法人聯合信用卡處理中心訴由內政部警政署移送臺灣臺北地方法院檢察
    署檢察官偵查起訴。
    理  由
一、訊據被告甲○○矢口否認有何右揭事實，辯稱：確實是有這些客人去伊店裡持卡
    消費，並未與持偽卡之人有犯意聯絡，伊也是被害人云云。經查：
（一）被告確實有於附表所示之時間連續多次使用如附表一所示之信用卡刷卡共六十
      六萬七千三百一十元之金額，並就其中刷卡得逞之十一筆信用卡簽帳單持以向
      銀行請款而領得二十九萬三千三百元款項，其餘十三筆則因刷卡不成功而未能
      得逞乙節，業據其於本院審理中自承不諱，並有如附表一所示之十一紙簽帳單
      及聯合信用卡處理中心刷卡交易明細資料一份在卷可憑（參見偵查卷第二九至
      三五頁），上開事實，應殆無疑義。又如附表一所示之信用卡交易，各該筆信
      用卡之原申請人陳怡君、廖如琪、游育昌、陳韶華、葉淑貞、林甫順、蕭秀財
      、黃森林、蔡雅玲等人均未曾到過小西廚餐廳消費乙節，亦據前揭證人分別於
      警詢中證述甚詳（參見偵卷第五三至五五頁及五九至六一頁及本院卷），顯見
      上開交易均非原信用卡申請人持往刷卡消費無誤。
（二）依據卷附之特約商店請款資料查詢畫面明細資料所示（參見偵查卷第二六至二
      八頁），被告於如附表一編號一至編號四所示之九十年十月二日晚間九時二分
      五十一秒起至晚間九時六分十秒止，前後不到四分鐘內即持三張偽造信用卡刷
      卡達十萬九千六百一十元，而縱使被告辯稱：因二萬九千六百一十元未刷成功
      ，後來只刷一萬九千六百一十元，餘一萬元是客人付現等語（參見九十二年七
      月二十九日訊問筆錄），確屬真實，然扣除該筆金額後，上開小西廚餐廳仍於
      短短數分鐘內賺進高達八萬元之營業額，其消費狀況已有可疑；又參諸附表一
      編號十四、十五之九十年十月六日晚間九時一分五十秒至九時二分三十秒止之
      不到一分鐘內被告連續兩次刷卡金額各為二萬六千元及二萬六千二百元，二筆
      消費金額並不相同，難認係有因刷卡未成功而換卡重刷之情形，且被告僅供稱
      ：此筆未刷過部分應該是付現金云云（參見前揭筆錄第四頁），顯見其係主張
      所經營之系爭餐廳於上開時間內確能賺入營業額五萬二千二百元，惟此核與被
      告於本院審理中所供稱：該餐廳因生意不好而停業，當時每個月都會虧損等語
      （參見九十二年九月三十日審判筆錄第十三頁），亦有不符。再查諸被告於附
      表編號十七至二十之九十年十月七日晚間七時四十九分二十秒起至晚間八時三
      十三分四時秒止之不到一小時內，共計刷卡八萬元得逞，及如附表編號二十一
      至二十四之九十年十月九日晚間九時四十八分五十秒起至十時二十一分止之三
      十餘分鐘內，共刷卡達八萬一千五百元，均核與小西廚餐廳於案發前數日即九
      十年九月二十七日、二十八日、三十日各有六筆、三筆及二筆簽帳消費，惟多
      筆金額總計僅有一萬七千九百二十四元、一萬一千一百三十二元及二千五百七
      十四元之消費狀況，顯有不符，再綜觀被告所經營之小西廚餐廳自開始營業至
      九十年九月三十日止，除於九十年四月十三日有一筆一萬二千九百四十九元者
      外，均查無單筆消費有高達一萬五千元以上者，然如附表一所示之各筆消費金
      額竟均自一萬六千元至四萬一千元不等，顯見被告前揭刷卡消費之情形，確與
      小西廚餐廳平日之交易狀況有別甚明。
（三）次查，依據證人李達榮於警詢中證稱：被告刷卡二萬九千六百一十元（指附表
      編號三），但該筆交易遭終端機顯示「拒絕交易」訊息，依本中心作業規定，
      該公司須與本中心或發卡銀行聯絡，但該公司並未聯絡，反於間隔四十二秒後
      ，以同一張偽卡降低金額為一萬九千六百一十元刷卡得逞，交易情形極不尋常
      ；又九十年十月五日被告連續以同一張偽卡刷卡四萬一千元，但皆遭拒絕，該
      公司亦未與本中心或發卡銀行聯絡，旋於四十秒後，又以另一張偽卡刷同樣金
      額四萬一千元，本中心端末機出現之訊息為「沒收卡片」，但該公司並未理會
      此一異常訊息，又於四十秒後，以另一張偽卡再度刷四萬一千元端末機出現「
      聯絡銀行」之訊息，但該公司仍不予理會，間隔十分二十秒後，以另一張偽卡
      刷卡三萬四千元，端末機同樣顯示「聯絡銀行」之訊息，但該公司仍不予理會
      ，反於八分四十秒後，又以偽卡刷卡一萬九千八百元得逞，並於間隔一分二十
      秒後，又以偽卡各刷二萬一千二百元及一萬七千元得逞，且未理會端末機出現
      之「聯絡銀行」訊息，其交易並不尋常等語甚詳（參見偵卷第十九至二十頁）
      ，參諸被告前揭漠視電腦終端機訊息而均不主動與發卡銀行聯絡，並連續容認
      數十筆偽卡交易發生之行為，倘非被告與持偽卡消費者有犯意之聯絡及行為分
      擔，一般店家焉有可能讓此種情形多次密集發生，而均未察覺異狀，由此益徵
      被告於刷卡當時即有盜刷信用卡向銀行詐欺請款之認識及犯行無訛。
（四）又被告雖供稱：伊自九十年四月間開始賣酒，因客人有點酒所以消費金額較高
      云云，然參諸其始終未能清楚交代如附表一所示之各筆金額，係由何人持卡前
      往消費及其具體之人次、消費明細為何，參以被告自承上開小西廚餐廳營運不
      佳，於九十年十月中旬停止營業等情，則苟如附表所示之各筆金額均如被告所
      言確有消費，則衡情該餐廳於九十年十月上旬數日內就刷卡部分即有二十餘萬
      元之收入，顯較其前之營業額大幅上揚，何以又隨即於案發後停止營業，此亦
      與常理有違，顯見被告前揭所辯，應係臨訟編造之詞，不足採信。
（五）綜上，被告有與不詳姓名年籍之人基於共同之犯意聯絡及行為分擔以如附表所
      示偽造之信用卡刷卡消費並事後將簽帳單交付銀行而行使之犯行，至臻明確，
      應予依法論科。
二、按信用卡簽帳單係以文字為一定之意思表示，持信用卡刷卡消費時，在簽帳單上
    簽署姓名，除表示已收受特約商店所交付之交易標的物，並確認該筆消費之憑證
    ，具有表示法律上權利義務關係之證明，故簽帳單性質上除與收據相同外，並且
    為信用卡發卡銀行依據此向簽帳人收款之憑證，為文書之一種，並為私人製作之
    文書。是被告與不詳姓名年籍之成年人以偽造之信用卡刷卡消費，並持以向發卡
    銀行請款，使其誤以為係真正持卡人之消費而如數將盜刷款項給付予被告，均足
    以生損害於如附表所示之發卡銀行、原信用卡申請人及被冒名刷卡之名義人，核
    其所為係犯刑法第二百十六條、第二百十條之行使偽造私文書罪、刑法第三百三
    十九條第一項之詐欺取財罪，並就已著手於刷卡行為，而未能順利得逞之部分犯
    行，應論以刑法第三百三十九條第三項、第一項之詐欺取財未遂罪。被告與不詳
    姓名年籍之成年人共同基於犯意聯絡及行為分擔偽造署押之行為為偽造私文書之
    部分行為，偽造私文書後進而行使，偽造之低度行為為行使之高度行為所吸收，
    均不另論罪。被告與不詳姓名年籍之成年人，就上開犯行，有犯意聯絡及行為分
    擔，應論以共同正犯。被告與不詳姓名年籍之成年人多次偽造簽帳單及詐欺取財
    既、未遂之犯行，均時間緊接，各觸犯構成要件相同之罪名，顯係基於概括犯意
    反覆為之，為連續犯，應依刑法第五十六條之規定論以一罪，並分別加重其刑。
    被告所犯連續偽造私文書罪之目的在於連續詐欺取財，依刑法第五十五條牽連犯
    之規定，應從較重之連續偽造私文書罪處斷。爰審酌被告前無犯罪前科之素行，
    有臺灣高等法院被告全國前案紀錄表在卷可參，以偽造之信用卡製造虛偽之交易
    紀錄，詐害銀行，犯罪所得金額達二十九萬餘元，危害交易安全甚鉅，對被害銀
    行所生之損害非輕，且迄未與被害銀行達成和解，清償盜刷款項及其犯罪之動機
    、目的係因所經營之餐廳生意欠佳，一時情急失慮所致、犯罪之手段等一切情狀
    ，量處如主文所示之刑，以資懲儆。如附表二所示偽造之信用卡十九張及簽帳單
    顧客存根聯十一張，雖均未扣案，但並無積極證據證明已經滅失，應為被告與不
    詳姓名年籍之人所有，供犯罪所用之物，應依刑法第三十八條第一項第二款之規
    定宣告沒收之。而附表三所示偽造之簽帳單特約商店存根聯其上偽造之署押十一
    枚，雖未扣案，惟並無積極證據證明已經滅失，應依刑法第二百十九條規定宣告
    沒收。
三、公訴意旨另以：被告甲○○與姓名年籍住所均不詳之成年人，共同意圖為自己不
    法所有之概括犯意聯絡，於附表所示之時間，在前址，多次由該姓名年籍不詳者
    ，將附表所示偽造之信用卡交予甲○○，並分別偽簽如附表一所示之簽名於信用
    卡簽帳單上之方法，盜刷信用卡計二十四次，盜刷金額計六十六萬七千三百一十
    元整，其中十一次盜刷得逞，詐得金額計二十九萬三千三百元。因認被告前揭所
    為另涉犯刑法第二百零一條之一第二項之行使偽造信用卡罪嫌云云。按犯罪事實
    應依證據認定之，無證據不得推定其犯罪事實，刑事訴訟法第一百五十四條定有
    明文。又所謂認定犯罪事實之證據，係指足以認定被告確有犯罪行為之積極證據
    而言，如未發現相當證據，或證據不足以證明，自不能以推測或擬制之方法，以
    為裁判基礎。且告訴人之告訴，係以使被告受刑事訴追為目的，是其陳述是否與
    事實相符，仍應調查其他事實以資審認，始得為不利被告之認定。又認定不利於
    被告之事實，需依積極證據，茍積極證據不足為不利於被告事實之認定時，即應
    為有利於被告之認定，更不必有何有利之證據。次按，刑事訴訟上證明之資料，
    無論其為直接證據或間接證據，均須達於通常一般人均不致於有所懷疑，而得確
    信其為真實之程度，始得據為有罪之認定，若其關於被告是否犯罪之證明未能達
    此程度，而有合理性懷疑之存在，致使無從形成有罪之確信，根據「罪證有疑，
    利於被告」之證據法則，即不得遽為不利被告之認定，其以情況證據（即間接證
    據）斷罪時，尤須基於該證據在直接關係上所可證明之他項情況事實，本乎推理
    作用足以確證被告有罪，方為合法，不得徒憑主觀上之推想，將一般經驗上有利
    被告之其他合理情況逕予排除，此觀諸最高法院七十六年臺上字第四九八六號、
    三十二年上字六七號判例意旨亦甚明顯。訊之被告堅詞否認行使偽造信用卡之犯
    行，辯稱：我並不知情等語。經查：如附表一編號一、二、三、四、十、十三、
    十七、十九、二十、二一、二二、二四所示之信用卡確均屬偽造之信用卡乙節，
    業據原信用卡申請人即證人陳怡君、廖如琪、游育昌、陳韶華、葉淑貞、林甫順
    、蕭秀財、黃森林、蔡雅玲等人分別於警詢中證述甚詳，並有財團法人金融聯合
    中心徵信資料多紙在卷足憑，此部分事實，雖無疑義，然信用卡之來源或有因拾
    得、或有以他人名義冒名申請、或有於報紙廣告上刊登收購，非必然冒名盜刷他
    人之信用卡，主觀上即有行使偽造信用卡之認識及犯罪故意，而本件綜觀公訴人
    所提出之卷證資料，均無積極明確之證據足資證明被告於盜刷前揭信用卡當時，
    即已知悉上開信用卡均屬偽造，自難僅憑公訴人臆測之詞，即遽認被告有此部分
    之犯行，本應就此部分為無罪之諭知，然因公訴人認被告此部分若有罪，與前揭
    論罪部分，有連續犯之裁判上一罪關係，爰不另為無罪之諭知。
據上論斷，應依刑事訴訟法第二百九十九條第一項前段，刑法第二十八條、第二百十
六條、第二百十條、第三百三十九條第一項、第五十五條、第二百十九條、第三十八
條第一項第二款、罰金罰鍰提高標準條例第一條前段，判決如主文。
本案經檢察官張書華到庭執行職務。
中　　　華　　　民　　　國　　九十三　　年　　　二　　　月　 　十七 　　日
                              臺灣臺北地方法院刑事第十三庭
                                  審判長法  官　朱  瑞  娟
                                        法  官  陳  慧  萍
                                        法  官  吳  佳  薇
右正本證明與原本無異。
如不服本判決，應於判決送達後十日內向本院提出上訴狀（應抄附繕本）。告訴人或
被害人如對於本判決不服者，應具備理由請求檢察官上訴，其上訴期間之計算係以檢
察官收受判決正本之日期為準。
                                        書記官  許  博  為
中　　　華　　　民　　　國　　九十三　　年　　　二　　　月　 　十七 　　日
附錄：本案論罪科刑法條全文
中華民國刑法第二百一十六條
(行使偽造變造或登載不實之文書罪)
行使第二百十條至第二百十五條之文書者，依偽造、變造文書或登載不實
事項或使登載不實事項之規定處斷。
中華民國刑法第二百一十條
偽造、變造私文書，足以生損害於公眾或他人者，處五年以下有期徒刑。
刑法第三百三十九條第一項
意圖為自己或第三人不法之所有，以詐術使人將本人或第三人之物交付者，處五年以
下有期徒刑、拘役或科或併科一千元以下罰金。
以前項方法得財產上不法之利益或使第三人得之者，亦同。
前二項之未遂犯罰之。
附表一：
┌──┬────┬────────┬─────┬──────┬─────┐
│編號│犯罪時間│行使之偽卡卡號及│偽簽之姓名│詐得之金額  │原申請人  │
│    │        │發卡銀行        │          │（新臺幣）  │          │
├──┼────┼────────┼─────┼──────┼─────┤
│ 一 │九十年十│0000000000000000│  林秋宏  │三二、五００│陳怡君    │
│    │月二日二│臺中商業銀行    │          │元          │          │
│    │十一時二│                │          │            │          │
│    │分五十一│                │          │            │          │
│    │秒      │                │          │            │          │
├──┼────┼────────┼─────┼──────┼─────┤
│ 二 │九十年十│0000000000000000│  林秋宏  │二七、八九０│廖如琪    │
│    │月二日二│臺中商業銀行    │          │元          │          │
│    │十一時四│                │          │            │          │
│    │分二十五│                │          │            │          │
│    │秒      │                │          │            │          │
├──┼────┼────────┼─────┼──────┼─────┤
│ 三 │九十年十│0000000000000000│  游育昌  │二九、六一０│          │
│    │月二日二│聯邦商業銀行    │          │元          │          │
│    │十一時五│                │          │（刷卡詐欺未│          │
│    │分二十八│                │          │遂）        │          │
│    │秒      │                │          │            │          │
├──┼────┼────────┼─────┼──────┼─────┤
│ 四 │九十年十│0000000000000000│  洪河君  │一九、六一０│游育昌    │
│    │月二日二│聯邦商業銀行    │          │元          │          │
│    │十一時六│                │          │            │          │
│    │分十秒  │                │          │            │          │
├──┼────┼────────┼─────┼──────┼─────┤
│ 五 │九十年十│0000000000000000│          │四一、０００│          │
│    │月五日二│                │          │元          │          │
│    │十時五十│                │          │（刷卡詐欺未│          │
│    │九分二十│                │          │遂）        │          │
│    │秒      │                │          │            │          │
├──┼────┼────────┼─────┼──────┼─────┤
│ 六 │九十年十│0000000000000000│          │四一、０００│          │
│    │月五日八│                │          │元          │          │
│    │時五十九│                │          │（刷卡詐欺未│          │
│    │分五十秒│                │          │遂）        │          │
├──┼────┼────────┼─────┼──────┼─────┤
│ 七 │九十年十│0000000000000000│          │四一、０００│          │
│    │月五日二│                │          │元          │          │
│    │十一時三│                │          │（刷卡詐欺未│          │
│    │十秒    │                │          │遂）        │          │
├──┼────┼────────┼─────┼──────┼─────┤
│ 八 │九十年十│0000000000000000│          │四一、０００│          │
│    │月五日二│                │          │元          │          │
│    │十一時一│                │          │（刷卡詐欺未│          │
│    │分十秒  │                │          │遂）        │          │
├──┼────┼────────┼─────┼──────┼─────┤
│ 九 │九十年十│0000000000000000│          │三四、０００│          │
│    │月五日二│                │          │元          │          │
│    │十一時十│                │          │（刷卡詐欺未│          │
│    │一分三十│                │          │遂）        │          │
│    │秒      │                │          │            │          │
├──┼────┼────────┼─────┼──────┼─────┤
│ 十 │九十年十│0000000000000000│  林進宏  │一九、八００│陳韶華    │
│    │月五日二│聯邦商業銀行    │          │元          │          │
│    │十一時二│                │          │            │          │
│    │十分十秒│                │          │            │          │
├──┼────┼────────┼─────┼──────┼─────┤
│十一│九十年十│0000000000000000│          │二一、二００│          │
│    │月五日二│                │          │元          │          │
│    │十一時二│                │          │（刷卡詐欺未│          │
│    │十一分三│                │          │遂）        │          │
│    │十秒    │                │          │            │          │
├──┼────┼────────┼─────┼──────┼─────┤
│十二│九十年十│0000000000000000│          │一七、０００│          │
│    │月五日二│                │          │元          │          │
│    │十一時二│                │          │（刷卡詐欺未│          │
│    │十二分二│                │          │遂）        │          │
│    │十秒    │                │          │            │          │
├──┼────┼────────┼─────┼──────┼─────┤
│十三│九十年十│0000000000000000│  練里達  │三二、０００│葉淑貞    │
│    │月六日二│聯邦商業銀行    │          │元          │          │
│    │十一時二│                │          │            │          │
│    │十秒    │                │          │            │          │
├──┼────┼────────┼─────┼──────┼─────┤
│十四│九十年十│0000000000000000│          │二六、０００│          │
│    │月六日二│                │          │元          │          │
│    │十一時一│                │          │（刷卡詐欺未│          │
│    │分五十秒│                │          │遂）        │          │
├──┼────┼────────┼─────┼──────┼─────┤
│十五│九十年十│0000000000000000│          │二六、二００│          │
│    │月六日二│                │          │元          │          │
│    │十一時二│                │          │（刷卡詐欺未│          │
│    │分三十秒│                │          │遂）        │          │
├──┼────┼────────┼─────┼──────┼─────┤
│十六│九十年十│0000000000000000│          │一六、０００│          │
│    │月六日二│                │          │元          │          │
│    │十一時三│                │          │（刷卡詐欺未│          │
│    │分三十秒│                │          │遂）        │          │
├──┼────┼────────┼─────┼──────┼─────┤
│十七│九十年十│0000000000000000│  陳玉峰  │三八、０００│林甫順    │
│    │月七日十│誠泰商業銀行    │          │元          │          │
│    │九時四十│                │          │            │          │
│    │九分二十│                │          │            │          │
│    │秒      │                │          │            │          │
├──┼────┼────────┼─────┼──────┼─────┤
│十八│九十年十│0000000000000000│          │二二、０００│          │
│    │月七日十│                │          │元          │          │
│    │九時五十│                │          │（刷卡詐欺未│          │
│    │一分    │                │          │遂）        │          │
│    │        │                │          │            │          │
├──┼────┼────────┼─────┼──────┼─────┤
│十九│九十年十│0000000000000000│  林義凱  │二三、０００│乙○○    │
│    │月七日二│聯邦商業銀行    │          │元          │          │
│    │十時三十│                │          │            │          │
│    │二分十秒│                │          │            │          │
├──┼────┼────────┼─────┼──────┼─────┤
│二十│九十年十│0000000000000000│  王漢平  │一九、０００│蕭秀財    │
│    │月七日二│聯邦商業銀行    │          │元          │          │
│    │十時三十│                │          │            │          │
│    │三分四十│                │          │            │          │
│    │秒      │                │          │            │          │
├──┼────┼────────┼─────┼──────┼─────┤
│二一│九十年十│0000000000000000│  鄭俊興  │三三、０００│劉娟俐    │
│    │月九日二│聯邦商業銀行    │          │元          │          │
│    │十一時四│                │          │            │          │
│    │十八分五│                │          │            │          │
│    │十秒    │                │          │            │          │
├──┼────┼────────┼─────┼──────┼─────┤
│二二│九十年十│0000000000000000│  林進宏  │二八、０００│黃森林    │
│    │月九日二│聯邦商業銀行    │          │元          │          │
│    │十一時五│                │          │            │          │
│    │十分    │                │          │            │          │
├──┼────┼────────┼─────┼──────┼─────┤
│二三│九十年十│0000000000000000│          │一八、０００│          │
│    │月十日二│                │          │元          │          │
│    │十二時二│                │          │（刷卡詐欺未│          │
│    │十分二十│                │          │遂）        │          │
│    │秒      │                │          │            │          │
├──┼────┼────────┼─────┼──────┼─────┤
│二四│九十年十│0000000000000000│  林錦洪  │二０、五００│蔡雅玲    │
│    │月十日二│聯邦商業銀行    │          │元          │          │
│    │十二時二│                │          │            │          │
│    │十一分  │                │          │            │          │
└──┴────┴────────┴─────┴──────┴─────┘
附表二：
  編號            卡號                 發卡銀行                   數量
   0        0000000000000000        臺中商業銀行                  0
   0        0000000000000000        臺中商業銀行                  0
   0        0000000000000000        聯邦商業銀行                  0
   0        0000000000000000                                      0
   0        0000000000000000                                      0
   0        0000000000000000                                      0
   0        0000000000000000                                      0
   0        0000000000000000        聯邦商業銀行                  0
   0        0000000000000000        聯邦商業銀行                  壹
   十        0000000000000000                                      0
 十0        0000000000000000                                      0
 十0        0000000000000000        誠泰商業銀行                  壹
 十0        0000000000000000                                      0
 十0        0000000000000000        聯邦商業銀行                  壹
 十0        0000000000000000        聯邦商業銀行                  壹
 十0        0000000000000000        聯邦商業銀行                  壹
 十0        0000000000000000        聯邦商業銀行                  壹
 十0        0000000000000000                                      0
 十0        0000000000000000        聯邦商業銀行                  壹
附表三：
  一、偽簽有「林秋宏」姓名、金額為三二、五００元之簽帳單顧客存根聯壹張沒收
      及簽帳單特約商店存根聯上之「林秋宏」署押壹枚沒收
  二、偽簽有「林秋宏」姓名、金額為二七、八九０元之簽帳單顧客存根聯壹張沒收
      及簽帳單特約商店存根聯上之「林秋宏」署押壹枚沒收
  三、偽簽有「洪河君」姓名、金額為一九、六一０元之簽帳單顧客存根聯壹張沒收
      及簽帳單特約商店存根聯上之「洪河君」署押壹枚沒收
  四、偽簽有「林進宏」姓名、金額為一九、八００元之簽帳單顧客存根聯壹張沒收
      及簽帳單特約商店存根聯上之「林進宏」署押壹枚沒收
  五、偽簽有「練里達」姓名、金額為三二、０００元之簽帳單顧客存根聯壹張沒收
      及簽帳單特約商店存根聯上之「練里達」署押壹枚沒收
  六、偽簽有「陳玉峰」姓名、金額為三八、０００元之簽帳單顧客存根聯壹張沒收
      及簽帳單特約商店存根聯上之「陳玉峰」署押壹枚沒收
  七、偽簽有「林義凱」姓名、金額為二三、０００元之簽帳單顧客存根聯壹張沒收
      及簽帳單特約商店存根聯上之「林義凱」署押壹枚沒收
  八、偽簽有「王漢平」姓名、金額為一九、０００元之簽帳單顧客存根聯壹張沒收
      及簽帳單特約商店存根聯上之「王漢平」署押壹枚沒收
  九、偽簽有「鄭俊興」姓名、金額為三三、０００元之簽帳單顧客存根聯壹張沒收
      及簽帳單特約商店存根聯上之「鄭俊興」署押壹枚沒收
  十、偽簽有「林進宏」姓名、金額為二八、０００元之簽帳單顧客存根聯壹張沒收
      及簽帳單特約商店存根聯上之「林進宏」署押壹枚沒收
十一、偽簽有「林錦洪」姓名、金額為二０、五００元之簽帳單顧客存根聯壹張沒收
      及簽帳單特約商店存根聯上之「林錦洪」署押壹枚沒收
